【裁判字號】    97,訴,365
【裁判日期】    971113
【裁判案由】    違反毒品危害防制條例
【裁判全文】
臺灣花蓮地方法院刑事判決               97年度訴字第365號
公  訴  人  臺灣花蓮地方法院檢察署檢察官
被      告  甲○○
                    （另案於臺灣花蓮看守所羈押中 ）
上列被告因違反毒品危害防制條例等案件，經檢察官提起公訴（
97年度毒偵字第543號、97年度偵字第3135號、97年度偵字第340
5號、97年度毒偵字第466號、97年度毒偵字第492 號、97年度毒
偵字第521 號），被告於準備程序中就被訴事實為有罪之陳述，
經本院合議庭評議後裁定由改由受命法官獨任進行簡式審判程序
審理，判決如下：
    主  文
甲○○施用第二級毒品，累犯，處有期徒刑陸月；又施用第一級
毒品，累犯，處有期徒刑柒月；又施用第二級毒品，累犯，處有
期徒刑陸月；又施用第二級毒品，累犯，處有期徒刑陸月，扣案
之第二級毒品甲基安非他命壹包（驗餘淨重零點捌公克）、殘
留有第二級毒品之殘渣袋伍個均沒收銷燬、扣案之吸食器貳組、
呈裝第二級毒品甲基安非他命之包裝袋壹個均沒收；又施用第一
級毒品，累犯，處有期徒刑柒月；又施用第二級毒品，累犯，處
有期徒陸月，扣案之第二級毒品甲基安非他命壹包（驗餘淨重零
點零公克）沒收銷燬，呈裝第二級毒品甲基安非他命之包裝袋
壹個沒收。應執行有期徒刑貳年拾月。扣案之第二級毒品甲基安
非他命計貳包（驗餘合計淨重零點肆壹公克）、及殘留有第二級
毒品甲基安非他命之殘渣袋伍個均沒收銷燬，扣案之吸食器貳組
、呈裝第二級毒品甲基安非他命之包裝袋貳個均沒收。
    事  實
一、甲○○前因違反麻醉藥品管理條例、竊盜等案件，經法院判
    處有期徒刑確定，經減刑後應執行有期徒刑6年3月確定，於
    民國97年1 月15日執行完畢（構成累犯）；又其曾因施用毒
    品案件，經法院裁定令入勒戒處所觀察、勒戒後，認有繼續
    施用毒品之傾向，再由法院裁定令入戒治處所強制戒治，於
    92年5 月28日強制戒治期滿，復於前開強制戒治執行完畢釋
    放後，5 年內即97年間再犯施用第二級毒品等案件，經本院
    以97年度易字第209 號判處有期徒刑5月、5月確定（尚未執
    行完畢），猶不知警惕，竟(1)基於施用第二級毒品之犯意，
    於97年4 月23日16時25分許為警採尿前回溯96小時內之某時
    ，在花蓮縣花蓮市○○街18號3樓之1租屋處，以將第二級毒
    品甲基安非他命置入玻璃球吸食器內點火燃燒，以吸食煙霧
    之方式施用第二級毒品甲基安非他命1 次，嗣於同日14時許
    ，因另涉盜竊案為警查獲。(2)另分別基於施用第一級毒品及
    第二級毒品之犯意，於97年6 月11日22時40分許為警採尿前
    回溯26小時內之某時，在上址以將海洛因捲入香煙內吸食之
    方式而施用第一級毒品海洛因1次，及於97年6月11日22時40
    分許為警採尿前回溯96小時內之某時，在上址以將第二級毒
    品甲基安非他命置入玻璃球吸食器內點火燃燒，以吸食煙霧
    之方式施用第二級毒品甲基安非他命1次，嗣於97年6月11日
    17時30分許，在花蓮縣花蓮市延平郡王廟前，因竊盜案為警
    拘獲。(3)另基於施用第二級毒品之犯意，於97年6 月21日13
    時許，在花蓮縣花蓮市○○路菜市場的公廁內，將第二級毒
    品甲基安非他命置入玻璃球吸食器內點火燃燒，以吸食煙霧
    之方式施用第二級毒品甲基安非他命1次，嗣於97年6月21日
    17時30分許，在花蓮縣吉安鄉○○路○段172號4 樓為警查獲
    ，並扣得其所有之甲基安非他命1包（驗餘淨重0.38 公克）
    、吸食器2組、殘留有第二級毒品甲基安非他命之殘渣袋5個
    。(4)復分別基於施用第一級毒品及第二級毒品之犯意，於97
    年7 月10日17時10分許為警採尿前回溯26小時內之某時在花
    蓮縣花蓮市○○街18號3樓之1租屋處（起訴書誤載為信義街
    91巷6號5樓之2 ），以將海洛因摻入香煙內吸食方式而施用
    第一級毒品海洛因1次，及於97年7月10日17時10分許為警採
    尿時往前回溯96小時內之某時，在上揭花蓮縣花蓮市○○街
    18號3樓之1租屋處（起訴書誤載為信義街91巷6號5樓之2 ）
    ，將第二級毒品甲基安非他命置入玻璃球吸食器內點火燃燒
    ，以吸食煙霧之方式施用第二級毒品甲基安非他命1 次，嗣
    於97年7 月10日16時35分許，在花蓮縣花蓮市○○路901號3
    樓33室為警查獲，並扣得甲基安非他命1 包（驗餘淨重0.03
    公克）。
二、案經花蓮縣警察局報請臺灣花蓮地方法院檢察署檢察官偵查
    起訴。
    理  由
一、本案被告甲○○所犯均係死刑、無期徒刑、最輕本刑為3 年
    以上有期徒刑以外之罪，其於準備程序中就被訴事實為有罪
    之陳述，經受命法官告知簡式審判程序之旨，並聽取公訴人
    及被告之意見後，本院合議裁定由受命法官獨任進行簡式審
    判程序，合先敘明。
二、上揭犯罪事實，迭據被告甲○○於警詢、偵查及本院調查、
    審理時坦承不諱，且有偵辦毒品案件涉嫌人尿液檢體採集送
    驗紀錄表、慈濟大學濫用藥物檢驗中心檢驗總表各4 份、扣
    案之甲基安非他命2包、吸食器2組、殘留有甲基安非他命之
    殘渣袋5個可按。且扣案之甲基安非他命2包經送驗結果，其
    中1包驗餘淨重0.38公克，另1包驗餘淨重0.03公克，均含有
    第二級毒品甲基安非他命之成分；至扣案之殘渣袋5 個經送
    驗結果，亦殘留有第二級毒品甲基安非他命；此有內政部警
    政署刑事警察局97年10月29日刑鑑字第0970160477號鑑定書
    1 份（見本院卷第24-1頁）在卷可稽。被告之自白核與事實
    相符，堪以採信。本案事證明確，被告犯行堪以認定。
三、按海洛因及甲基安非他命分別係屬毒品危害防制條例所定之
    第一、二級毒品，不得非法施用。被告前開施用毒品海洛因
    及甲基安非他命之犯行，分別係犯毒品危害防制條例第10條
    第1項之施用第一級毒品罪、第10條第2項之施用第二級毒品
    罪。被告為供施用而分別持有第一級毒品海洛因及第二級毒
    品甲基安非他命之低度行為，均應為施用毒品之高度行為所
    吸收，不另論處。被告前因違反麻醉藥品管理條例、竊盜等
    案件，經法院判處有期徒刑確定，經減刑後應執行有期徒刑
    6年3月確定，於97年1 月15日執行完畢，有臺灣高等法院被
    告前案紀錄表在卷可參，其於有期徒刑執行完畢後，故意分
    別再犯本案施用第一級毒品及第二級毒品之犯行，均為累犯
    ，均依法加重其刑。被告上開所犯施用第一級毒品罪2 罪及
    施用第二級毒品罪4罪共6罪間，犯意各別，行為各別，應予
    分論併罰。爰審酌被告前已有施用第二級毒品前科，於本案
    另行施用第一、二級毒品，顯見其意志不堅，無視於毒品對
    於自身健康之嚴重傷害及國家對於杜絕毒品犯罪之禁令，惟
    因施用毒品本身係屬自戕行為，對於社會所產生之潛在危害
    性尚屬輕微，且被告犯罪後業經坦承犯行，犯後態度尚稱良
    好等一切情狀，分別量處如主文所示之刑，並定其應執行刑
    。
四、扣案之第二級毒品甲基安非他命2 包（驗餘合計淨重0.41公
    克）（0.38+0.03=0.41）及殘留有第二級毒品甲基安非他命
    殘渣袋5 個，經檢驗出含有第二級毒品甲基安非他命成分，
    均係查獲之第二級毒品，已如前所述，不問是否屬於犯人所
    有，均應依毒品危害防制條例第18條第1 項前段之規定，諭
    知沒收銷燬之。呈裝上開第二級毒品甲基安非他命所用之包
    裝袋2 個，係被告所有，供作為毒品外包裝之用，有防止毒
    品甲基安非他命裸露、逸出及潮濕之功用，並便於分裝、攜
    帶、販賣毒品所用之物，為供被告施用第二級毒品所用之物
    ，均應刑法第38條第1項第2款規定宣告沒收之。另扣案之吸
    食器2 組為被告所有，且為供其施用第二級毒品所用，業經
    被告供明在卷，亦依刑法第38條第1項第2款規定宣告沒收之
    。
據上論斷，應依刑事訴訟法第273條之1第1項、第299條第1 項前
段，毒品危害防制條例第10條第1項、第2項、第18條第1 項前段
，刑法第11條、第47條第1項、第51條第5款、第38條第1項第2款
，判決如主文。
中    華    民    國    97    年    11    月    13    日
                  刑事第二庭    法  官  陳月雯
以上正本證明與原本無異。
如不服本判決應於收受判決後10日內向本院提出上訴書狀，並應
應敘述具體理由。其未敘述上訴理由者，應於上訴期間屆滿後20
日內向本院補提理由書 (均須按他造當事人之人數附繕本)「切
勿逕送上級法院」。
中    華    民    國    97    年    11    月    14    日
                                 書記官
附錄本判決論罪之法律條文：
毒品危害防制條例第10條
施用第一級毒品者，處6月以上5年以下有期徒刑。
施用第二級毒品者，處3年以下有期徒刑。


司法院資訊處製作；財團法人民間司法改革基金會備份。
